<!DOCTYPE html PUBLIC "-//W3C//DTD XHTML 1.0 Transitional//EN" "http://www.w3.org/TR/xhtml1/DTD/xhtml1-transitional.dtd">
<html xmlns="http://www.w3.org/1999/xhtml">
<head>
	<meta http-equiv="Content-Type" content="text/html; charset=iso-8859-1" />
	<title>Ymmärrä suomea</title>
	<style type="text/css" media="all">@import "css/styles.css";</style>
	<script type="text/javascript" src="swfobject.js"></script>
</head>
<body class="font-medium">
	<div id="main-wrapper">
		<div id="topbar"></div>
		<div id="main-menu">
			<table cellspacing="0" cellpadding="0" border="0" class="add-links"><tr>
				<td class="item"><img class="raquo" src="i/raquo.gif" alt="" height="7" width="4" /><a href="/ymmarra/index.php?moduli=sanakirja">Sanakirja</a></td>
				<td class="item"><img class="raquo" src="i/raquo.gif" alt="" height="7" width="4" /><a href="/ymmarra/index.php?moduli=verbit">Verbiluettelo</a></td>
				<td class="item"><img class="raquo" src="i/raquo.gif" alt="" height="7" width="4" /><a href="/ymmarra/index.php?moduli=kielioppi">Kielioppi</a></td>
			</tr></table>
			<table cellspacing="0" cellpadding="0" border="0"><tr>
				<td class="item"><img class="raquo" src="i/raquo.gif" alt="" height="7" width="4" /><a href="/ymmarra/index.php">Etusivu</a></td>
				<td class="item"><img class="raquo" src="i/raquo.gif" alt="" height="7" width="4" /><a href="/ymmarra/index.php?moduli=tekstit">Lukutekstit</a></td>
			</tr></table>
		</div>
		<div id="content">
			<table cellspacing="0" cellpadding="0" border="0" id="content-wrapper"><tr>
				<td>
					<div id="left-menu">
												<div class="header-verb"><span>Verbit</span></div>
						<div class="menu">
								<div class="init"><a href="/ymmarra/index.php?moduli=verbit&kirjain=a">A</a></div>
								<div class="init"><a href="/ymmarra/index.php?moduli=verbit&kirjain=e">E</a></div>
								<div class="init"><a href="/ymmarra/index.php?moduli=verbit&kirjain=h">H</a></div>
								<div class="init"><a href="/ymmarra/index.php?moduli=verbit&kirjain=i">I</a></div>
								<div class="init"><a href="/ymmarra/index.php?moduli=verbit&kirjain=j">J</a></div>
								<div class="init"><a href="/ymmarra/index.php?moduli=verbit&kirjain=k">K</a></div>
								<div class="init"><a href="/ymmarra/index.php?moduli=verbit&kirjain=l">L</a></div>
								<div class="init"><a href="/ymmarra/index.php?moduli=verbit&kirjain=m">M</a></div>
								<div class="init"><a href="/ymmarra/index.php?moduli=verbit&kirjain=n">N</a></div>
								<div class="init"><a href="/ymmarra/index.php?moduli=verbit&kirjain=o">O</a></div>
								<div class="init"><a href="/ymmarra/index.php?moduli=verbit&kirjain=p">P</a></div>
								<div class="init"><a href="/ymmarra/index.php?moduli=verbit&kirjain=r">R</a></div>
								<div class="init"><a href="/ymmarra/index.php?moduli=verbit&kirjain=s">S</a></div>
								<div class="init"><a href="/ymmarra/index.php?moduli=verbit&kirjain=t">T</a></div>
								<div class="init"><a href="/ymmarra/index.php?moduli=verbit&kirjain=u">U</a></div>
								<div class="init"><a href="/ymmarra/index.php?moduli=verbit&kirjain=v">V</a></div>
								<div class="init"><a href="/ymmarra/index.php?moduli=verbit&kirjain=y">Y</a></div>
								<div class="init"><a href="/ymmarra/index.php?moduli=verbit&kirjain=Ä">Ä</a></div>
						</div>					</div>
				</td>
				<td>
					<div id="main-content">
						<div id="path">
							<a href=".">Etusivu</a> &gt; <a href="/ymmarra/index.php?moduli=verbit&kirjain=P">P</a>						</div>
													<h1>PERUSTAA</h1>
						<table cellspacing="0" cellpadding="0" border="0">
							<tr>
								<td colspan="2" style="padding-bottom:10px;"><strong>Aktiivin indikatiivi</strong></td>
							</tr>
							<tr>
								<td><pre>PREESENS                   
minä      perustan         
sinä      perustat         
hän       perustaa         
me        perustamme       
te        perustatte       
he        perustavat       

PASSIIVI
          perustetaan      

IMPERFEKTI                 
         perustin          
         perustit          
         perusti           
         perustimme        
         perustitte        
         perustivat        

PASSIIVI
         perustettiin      

PERFEKTI
olen     perustanut        
olet     perustanut        
on       perustanut        
olemme   perustaneet       
olette   perustaneet       
ovat     perustaneet       

PASSIIVI
on       perustettu        

PLUSKVAMPERFEKTI
olin     perustanut        
olit     perustanut        
oli      perustanut        
olimme   perustaneet       
olitte   perustaneet       
olivat   perustaneet       

PASSIIVI
oli      perustettu        
</pre></td>
								<td>&nbsp;&nbsp;&nbsp;</td>
								<td><pre>     KIELTOMUOTO
     en        perusta
     et        perusta
     ei        perusta
     emme      perusta
     ette      perusta
     eivät     perusta


      ei        perusteta  

   
     en        perustanut
     et        perustanut
     ei        perustanut
     emme      perustaneet
     ette      perustaneet
     eivät     perustaneet


     ei        perustettu   


     en      ole perustanut
     et      ole perustanut
     ei      ole perustanut
     emme    ole perustaneet
     ette    ole perustaneet
     eivät   ole perustaneet


     ei      ole perustettu  


     en    ollut  perustanut
     et    ollut  perustanut
     ei    ollut  perustanut
     emme  olleet perustaneet
     ette  olleet perustaneet
     eivät olleet perustaneet


     ei    ollut  perustettu
</pre></td>
							</tr>
						</table>
						<table cellspacing="0" cellpadding="0" border="0">
							<tr>
								<td colspan="2" style="padding-bottom:10px;"><strong>Aktiivin konditionaali</strong></td>
							</tr>
							<tr>
								<td><pre>PREESENS 
minä     perustaisin       
sinä     perustaisit       
hän      perustaisi        
me       perustaisimme     
te       perustaisitte     
he       perustaisivat     

PASSIIVI
         perustettaisiin   

PERFEKTI
olisin   perustanut        
olisit   perustanut        
olisi    perustanut        
olisimme perustaneet       
olisitte perustaneet       
olisivat perustaneet       

PASSIIVI
olisi    perustettu        
</pre></td>
								<td>&nbsp;&nbsp;&nbsp;</td>
								<td><pre> 
     en          perustaisi
     et          perustaisi
     ei          perustaisi
     emme        perustaisi
     ette        perustaisi
     eivät       perustaisi


     ei          perustettaisi  


     en olisi    perustanut
     et olisi    perustanut
     ei olisi    perustanut
     emme olisi  perustaneet
     ette olisi  perustaneet
     eivät olisi perustaneet


      ei olisi    perustettu
</pre></td>
							</tr>
						</table>
						<table cellspacing="0" cellpadding="0" border="0">
							<tr>
								<td colspan="2" style="padding-bottom:10px;"><strong>Aktiivin potentiaali</strong></td>
							</tr>
							<tr>
								<td><pre>PREESENS
minä     perustanen        
sinä     perustanet        
hän      perustanee        
me       perustanemme      
te       perustanette      
he       perustanevat      

PASSIIVI
         perustettaneen    

PERFEKTI
lienen   perustanut        
lienet   perustanut        
lienee   perustanut        
lienemme perustaneet       
lienette perustaneet       
lienevät perustaneet       

PASSIIVI
lienee   perustettu        
</pre></td>
								<td>&nbsp;&nbsp;&nbsp;</td>
								<td><pre> 
     en          perustane
     et          perustane
     ei          perustane
     emme        perustane
     ette        perustane
     eivät       perustane


     ei          perustettane  


     en    liene perustanut
     et    liene perustanut
     ei    liene perustanut
     emme  liene perustaneet
     ette  liene perustaneet
     eivät liene perustaneet


      ei    liene perustettu
</pre></td>
							</tr>
						</table>
						<table cellspacing="0" cellpadding="0" border="0">
							<tr>
								<td colspan="2" style="padding-bottom:10px;"><strong>Aktiivin imperatiivi</strong></td>
							</tr>
							<tr>
								<td><pre>PREESENS

(sinä)   perusta           
(hän)    perustakoon       
(me)     perustakaamme     
(te)     perustakaa        
(he)     perustakoot       

PASSIIVI
         perustettakoon    

PERFEKTI

ole      perustanut        
olkoon   perustanut        
olkaamme perustaneet       
olkaa    perustaneet       
olkoot   perustaneet       

PASSIIVI

olkoon   perustettu        
</pre></td>
								<td>&nbsp;&nbsp;&nbsp;</td>
								<td><pre> 

     älä         perusta
     älköön      perustako
     älkäämme    perustako
     älkää       perustako
     älkööt      perustako


      älköön      perustettako  



     älä ole       perustanut
     älköön olko   perustanut
     älkäämme olko perustaneet
     älkää olko    perustaneet
     älkööt olko   perustaneet



      älköön olko   perustettu
</pre></td>
							</tr>
						</table>
						<table cellspacing="0" cellpadding="0" border="0">
							<tr>
								<td colspan="2" style="padding-bottom:10px;"><strong>Verbin nominaalimuodot</strong></td>
							</tr>
							<tr>
								<td><pre>I INFINITIIVI              

Lyhyempi muoto:            
         perustaa          

Pitempi muoto:             
         perustaakseni     
         perustaaksesi
         perustaakseen
         perustaaksemme
         perustaaksenne
         perustaakseen

III  INFINITIIVI           

inessiivi    perustamassa  
elatiivi     perustamasta  
illatiivi    perustamaan   
adessiivi    perustamalla
abessiivi    perustamatta  
instruktiivi perustaman    
                           
Passiivi
instruktiivi perustettaman 
                           
                           
</pre></td>
								<td>&nbsp;&nbsp;&nbsp;</td>
								<td><pre> II INFINITIIVI

 inessiivi    perustaessa   
 instruktiivi perustaen  

 Passiivi
 inessiivi    perustettassa    






 IV INFINITIIVI

 nominatiivi  perustaminen  
 partitiivi   perustamista
    

 I PARTISIIPPI
 aktiivi      perustava   
 passiivi     perustettava    

 II PARTISIIPPI
 aktiivi      perustanut   
 passiivi     perustettu
</pre></td>
							</tr>
						</table>

					</div>
				</td>
			</tr></table>		</div>
		<div id="footer"><a href="http://www.oph.fi/"><img src="i/oph_logo_ymmarrasuomea.gif" width="157" height="35" alt="OPH" /></a></div>
	</div>
</body>
</html>
